臺灣高等法院高雄分院民事判決　九十三年度上更(二)字第一八號
　　上　訴　人　　吳靜坪
　　兼訴訟代理人　陳廷棟
　　被上 訴 人　　高雄縣政府
　　法定代理人　　楊秋興
　　訴訟代理人　　黃偉欽律師
當事人間請求清償債務事件，上訴人對於民國八十八年八月二十三日臺灣高雄地方法
院八十七年度訴字第一五三○號第一審判決提起上訴，經最高法院第二次發回更審，
本院於九十三年九月二十一日言詞辯論終結，判決如下：
    主      文
原判決關於駁回上訴人後開第二項之訴，及該部分假執行之宣告，暨訴訟費用（除確
定部分外）之裁判均廢棄。
被上訴人應再將新台幣貳佰壹拾貳萬陸仟陸佰壹拾玖元支付臺灣高雄地方法院。
第一、二審及發回前第三審訴訟費用（除確定部分外），由被上訴人負擔。
本判決命被上訴人給付部分，於上訴人以新台幣柒拾壹萬元為被上訴人預供擔保後得
假執行，但被上訴人如以新台幣貳佰壹拾貳萬陸仟陸佰壹拾玖元為上訴人預供擔保，
得免為假執行。
    事實及理由
一、上訴人主張：訴外人高雄市小港區農會（下稱小港農會）對於其債務人葉貞忠有
    借款本息及違約金計新台幣（下同）五百六十八萬三千四百五十元之債權未受償
    ，因而聲請台灣高雄地方法院（下稱執行法院）八十五年度執字第七四九八號強
    制執行，由該院於八十五年五月二十九日向第三人即被上訴人發扣押命令，禁止
    被上訴人向葉貞忠清償徵收土地之地價補償款三百零一萬二千九百五十五元，並
    已續發收取命令准由小港農會收取。然因上訴人陳廷棟於同年七月四日聲明參與
    分配，執行法院乃於同月八日撤銷前發之收取命令，改發支付轉給命令，嗣上訴
    人吳靜坪亦於同年九月七日聲明參與分配。詎被上訴人竟違反支付轉給命令，於
    同年十一月二十二日，將上開地價補償款送台灣高雄地方法院提存所以八十五年
    度存字第五六五四號予以提存待領，再向執行法院聲明異議，致該款於八十六年
    五月二十六日遭葉貞忠提取，其提存自不生清償之效力等情，爰依強制執行法第
    一百二十條規定，求為命被上訴人將二百十二萬六千六百十九元，向執行法院支
    付之判決。於本院上訴聲明：(1)原判決除上訴人勝訴確定部分外廢棄。(2)被上訴
    人應再將二百一十二萬六千六百一十九元支付臺灣高雄地方法院。(3)上訴人願供
    擔保請求准予宣告假執行。（超過上開金額部分，除其中之利息前經最高法院判
    決駁回外，其餘八十八萬六千三百三十六元部分，業經本院前審判決上訴人勝訴
    ，均告確定）。
二、被上訴人則以：執行債務人葉貞忠被徵收之土地因分別設定小港農會本金二百萬
    元及訴外人梁玉秀六百萬元之最高限額第一、二順位抵押權登記，伊就徵收該土
    地之補償款，依土地法第二百三十七條及土地法施行法規定，為附條件提存，已
    生清償之效力。況伊在提存書上載明該款經執行法院以八十五年度執字第七四九
    八號事件執行扣押，上訴人陳廷棟復為葉貞忠之訴訟代理人對該執行事件提起債
    務人異議之訴，並與小港農會達成和解，同意由該農會領取提存款，其再主張清
    償提存不生效力而提起本件訴訟，顯違誠信原則等語，資為抗辯。其於本院聲明
    ：(1)上訴駁回。(2)如受不利之判決，願供擔保免為假執行。
三、上訴人主張訴外人小港區農會因向臺灣高雄地方法院民事執行處聲請對訴外人葉
    貞忠聲請強制執行，經執行處對葉貞忠在被上訴人被徵收土地之地價補償款三百
    零一萬二千九百五十五元發扣押命令，被上訴人於八十五年五月三十一日收受該
    扣押命令未異議，嗣上訴人陳廷棟於八十五年七月四日持本票裁定為執行名義參
    與分配，執行處乃改發支付轉給命令，被上訴人於同年七月十日收受該命令，上
    訴人吳靜坪於同年九月七日亦持本票裁定聲明參與分配，惟被上訴人竟於八十五
    年十一月二十二日將該款提存而未依命令將之送交執行處，該款嗣於八十六年五
    月二十六日經葉貞忠委由小港農會人員領取完畢等情，業據提出扣押命令、收取
    命令、被上訴人八五府地價字第一二四四四一號函、撤銷收取命令、支付轉給命
    令、被上訴人八五府人二字第一三二四五九號函、執行處通知函、被上訴人八七
    府地價字第一○三八五四號函、八十五年存字第五六五四號提存書等件為證（原
    審卷第六至一九頁），並經本院調閱臺灣高雄地方法院八十五年執字第七四九八
    號執行卷審核無訛，且為被上訴人所不爭，堪信為真實（其相關事實時點如後附
    之整理表）。是以，本院所應審究者，厥為：(1)上訴人得否依強制執行法第一百
    二十條第二項提起本件收取訴訟？(2)上訴人對葉貞忠有無債權存在？(3)上訴人請
    求被上訴人向執行法院給付，是否有據？(4)被上訴人得否提存上開被徵收土地之
    地價補償款？(5)上訴人陳廷棟前為葉貞忠提起債務人異議之訴之訴訴代理人，再
    提起本件訴訴，有無違反誠信原則？(6)上訴人所得請求之金額，是否應以依強制
    執行程序原可受分配之金額為限？爰分述如後。
四、經查：
  (一)按債權人對於第三人依第一百十九條第一項之聲明異議認為不實時，得向法院提
    起訴訟，強制執行法第一百二十條第二項定有明文。再按強制執行法第一百十九
    條第一項之法院命令，包括執行法院依第一百十五條第一項、第二項、第一百十
    六條第一項、第一百十七條規定所發之命令在內，觀之辦理強制執行事件應行注
    意事項第六十四項第一款規定自明，故被上訴人於收受執行法院之禁止命令，雖
    未異議，對於執行法院嗣所發之支付轉給命令等處分命令，仍得依同法第一百十
    九條第一項之規定聲明異議。既被上訴人於八十五年七月十八日向執行法院表示
    「本府無貴院所稱債務人葉貞忠其人」（原審卷第一六頁），無非意指被上訴人
    無是項債務存在，即屬上述之聲明異議，且該函告內容亦經執行法院審核認定為
    ：「第三人之高雄縣政府對債務人之葉貞忠之債權聲明異議」，並通知上訴人依
    法提起訴訟，此有執行卷附八十七高敬民良八十五執字第七四九八號通知可稽（
    原審卷第一七頁）。從而，上訴人以被上訴人曾於八十五年七月十八日依同法第
    一百十九條第一項就執行法院所發支付轉給命令聲明異議，故而提起本件收取訴
    訟，程序要無不合。被上訴人抗辯其已依強制執行法第一百十九條第一項提出異
    議，上訴人依法即不得提起本件訴訟，與法顯有未合。
  (二)另上訴人主張對於訴外人即債務人葉貞忠有本票裁定之執行名義存在，本票均尚
    附於執行卷內等語，被上訴人雖抗辯：上訴人未舉證證明渠等有債權存在云云。
    然上訴人陳廷棟持有債務人葉貞忠、葉順賢於民國八十四年六月一日共同簽發金
    額六十萬元之本票一紙，並經臺灣高雄地方法院以八十五年度票字第二０六四號
    裁定准予強制執行，且於八十五年七月四日以此本票裁定聲明參與分配；另上訴
    人吳靜坪持有葉貞忠、葉順賢於八十四年六月一日共同簽發金額為三百萬之本票
    ；葉貞忠、葉貞南於八十四年六月四日共同簽發金額為三十萬之本票；葉貞忠於
    八十五年七月二日簽發金額為二十萬元各一紙，並經臺灣高雄地方法院分別以八
    十五年度票字第一０一三五號、八十六年度票字第二０九號、八十五年度票字第
    一四０五四號以裁定准予強制執行，且於八十五年九月七日、八十七年三月四日
    分別以上開本票裁定聲明參與分配等情，業經本院調閱八十五年度執字第七四九
    八號執行卷（含參與分配卷），有上開本票裁定、參與分配聲請狀附於上開執行
    卷內無訛（執行卷第九六、九八、九九後一頁、一○○、一○二、一○六後一頁
    、一○九、一一一頁），且上訴人亦未具狀或言詞表示撤回執行，足認上訴人所
    稱，對於債務人葉貞忠有上開本票裁定之執行名義，堪信為真實，是被上訴人上
    開抗辯，上訴人未舉證證明渠等有債權存在云云，委無足採。又上訴人主張，雖
    有查封葉貞忠所有之土地，但拍賣六次均無人應買，所以上開債權均無法受償等
    語，核與證人葉貞忠於本院前審行準備程序時到庭證稱：伊有欠陳廷棟、吳靜坪
    借款，但他們有查封我其他財產，還沒賣出去等語（本院上更(一)卷第一四七、一
    四八頁），且該上開四紙本票原本均尚附於執行卷內，亦經本院核閱上開執行卷
    無訛，應認訴外人即債務人葉貞忠、葉順賢尚未清償上訴人前開債務，是被上訴
    人所辯，上訴人縱有債權存在，訴外人葉貞忠業已清償，提起本件訴訟全然無權
    利保護必要云云，亦無足採。
  (三)又執行法院發給執行債權人支付轉給命令後，執行債權人之地位與債權人代位債
    務人行使收取權無異，亦即與收取命令相同，債權主體仍是該債務人，而強制執
    行法第一百二十條第二項所規定之收取訴訟，債權人所行使者，係債務人對於第
    三債務人之債權，惟受領主體係法院，故上訴人即執行債權人本於自己名義，起
    訴請求該被上訴人即第三債務人交付上開對於訴外人即債務人葉貞忠之債務，由
    法院代為受領，應予准許。被上訴人抗辯上訴人請求被上訴人向執行法院為給付
    ，全然不具訴訟要件及權利保護要件，尚有誤會。
  (四)被上訴人復抗辯，其業將徵收補償款提存，不得再令被上訴人支付云云。惟按第
    三人於執行法院發第一百十五條第二項命令前，得將對債務人之金錢債權全額或
    扣押部分提存於清償地之提存所，強制執行法第一百十五條之二第一項定有明文
    ，其立法意旨在於債務人對於第三人之債權經扣押後，第三人已不能向債務人為
    清償，惟於假扣押或執行程序停止之情形，因執行債權人並無收取權，第三人既
    不能向執行債權人支付，亦無從向債務人清償，無法免除遲延清償之責任，對第
    三人實不公平，故規定有為提存之權利，以保其權益。然於執行法院依同法第一
    百十五條第二項規定發收取命令、移轉命令或支付轉給命令以後，第三人即得依
    命令履行，以免除自己之責任，自無再依同法第一百十五條之二第一項規定提存
    之必要。查本件被上訴人係於八十五年七月十日收受執行法院依第一百十五條第
    二項規定所發之支付轉給命令後，始同年十一月二十二日將上開地價補償款提存
    （上開執行卷第三六頁、提存卷），被上訴人對此亦不爭執，是被上訴人為此提
    存即與前開規定有違。次按直轄市或縣市地政機關發給徵收補償地價及補償費，
    須應受補償人拒絕受領或不能受領或所在不明者，始得將該款項提存，此觀土地
    法第二百三十七條第一項規定自明。查上開徵收土地之補償地價款，經執行法院
    先後發扣押命令、支付轉給命令，禁止應受補償人即債務人葉貞忠收取或為其他
    處分，並禁止第三人向應受補償人清償，及命第三人即被上訴人高雄縣政府將該
    補償地價款向執行法院支付轉給債務人葉貞忠，即與前開地政機關得將補償地價
    款提存之要件不合，是以地政機關不得再依土地法第二百三十七條第一項規定提
    存，內政部內地字第五八一四號函認「地政機關發放補償地價前，如接獲法院命
    令將全部價款解繳者，應即全部解繳」，亦採相同見解。綜上，被上訴人既已不
    得提存上開徵收土地之補償地價款，其所為之提存對於應受補償人即債務人葉貞
    忠應不生清償效力，既上訴人係代位行使執行債務人之權利，被上訴人亦不得主
    張上開提存對於上訴人生清償效力。
  (五)另被上訴人抗辯，訴外人葉貞忠在該強制執行事件於八十五年七月四日陳廷棟聲
    明參與分配後二日，即委由陳廷棟為訴訟代理人，對原執行債權人小港區農會提
    起債務人異議之訴，該異議之訴事件經上訴第二審，亦由陳廷棟以葉貞忠之訴訟
    代理人身分與小港區農會成立訴訟上和解，葉貞忠並於八十六年五月二十四日出
    具委任書委由小港區農會職員林聰輝（即異議之訴事件小港區農會一審之訴訟代
    理人）於同年月二十六日向臺灣高雄地方法院提存所領回被上訴人提存之系爭地
    價補償款，上訴人對於小港區農會與葉貞忠間之強制執行事件及因執行而引發之
    異議之訴均知之甚詳，竟於小港區農會領取該提存之土地徵收補償款，並因而撤
    回其執行後，對被上訴人提本件收取訴訟，顯有違誠信原則云云，並提出臺灣高
    雄地方法院八十五年度存字第五六五四號提存書、八十六年取字二一五一號領取
    提存物請求書、委任狀、八十五年訴字第一五四八號民事判決、本院八十六年上
    字第一八號和解筆錄（原審卷第八三至八八頁）為證。然上訴人取得本票裁定之
    執行名義後，聲明參與分配，已如前述，乃權利之正當行使，又上訴人陳廷棟雖
    就執行事件及因執行而引發之異議之訴知之甚詳，且擔任執行債務人之訴訟代理
    人與原債權人即第一順位抵押權人小港區農會成立訴訟上和解，然上訴人陳廷棟
    陳稱：葉貞忠與小港農會成立訴訟上和解，係葉貞忠自行向小港農會申請和解，
    經小港農會核可後，葉貞忠始指示上訴人陳廷棟簽字，且上訴人陳廷棟終將小港
    農會原請求五百六十八萬三千餘元，降至二百四十五萬餘元，至被上訴人違法提
    存葉貞忠之補償款後，該筆提存款竟經小港區農會領回，並將剩餘交付葉貞忠，
    用以排除上訴人參與分配之權利，不無觸犯刑法之侵害查封效力等罪嫌等語（本
    院上更(一)卷第八八、八九頁），而證人即執行債務人葉貞忠亦於本院前審準備程
    序到庭證稱：「本來是我要去領，但小港區農會說委任他領對他比較有保障，所
    以我就委任小港農會的人去領，當時並不知道夠不夠還小港農會，直到領出來之
    後小港農會計算結果，還清債務之後還有剩餘，小港農會就將剩餘的四十五萬餘
    元還給我」等情在卷（本院上更(一)卷第一四六頁），是上訴人行使上述權利，應
    無違反誠信之問題，被上訴人抗辯上訴人提起本件訴訟，有違誠信原則，亦不可
    採。
  (六)至被上訴人抗辯，上訴人所得請求之金額，應以依強制執行程序原可受分配之金
    額為限云云。惟按執行債權人依強制執行法第一百二十條第二項規定對第三人提
    起之訴訟，係在解決執行債務人對第三人之「債權」是否存在或其數額之爭議，
    而非執行債權人應受分配及其數額之問題。性質上係「代位」行使執行債務人之
    權利，此與其他債權人或執行債務人對其參與分配之債權異議所提起之分配表異
    議之訴等訴訟，自有不同。查上訴人係因被上訴人於收受執行法院之支付轉給命
    令後，以其對執行債務人葉貞忠無債務即葉貞忠對其無債權存在而聲明異議，經
    執行法院通知上訴人提起本件訴訟（原審卷第四、五頁），其爭點應係執行債務
    人葉貞忠對於被上訴人究竟有無債權存在而已，是被上訴人自應將執行法院發支
    付轉給命令之徵收補償款三百零一萬二千九百五十五元，如數支付執行法院，由
    執行法院而為分配應受償債權，被上訴人抗辯，上訴人所得請求之金額，應以依
    強制執行程序原可受分配之金額為限云云，亦非可採。從而，上訴人請求被上訴
    人應將上開地價補償款三百零一萬二千九百五十五元支付臺灣高雄地方法院，並
    無不當。
五、綜上所述，上訴人本於強制執行法第一百二十條第二項規定，請求被上訴人將三
    百零一萬二千九百五十五元支付臺灣高雄地方法院，即屬正當，而其中八十八萬
    六千三百三十六元部分，業經本院前審判決上訴人勝訴確定，是上訴人請求被上
    訴人應再將二百一十二萬六千六百一十九元支付臺灣高雄地方法院，自為有據，
    應予准許。原審就此部分為上訴人敗訴之判決，並駁回其假執行之聲請，尚有未
    洽，上訴意旨指摘原判決此部分不當，求予廢棄改判，為有理由，爰由本院廢棄
    改判如主文第二項所示。又上訴人勝訴部分，兩造分別陳明願供擔保為准、免假
    執行之宣告，經核於法並無不合，爰分別酌定相當擔保金額准許之。至兩造其餘
    之攻擊或防禦方法及經援用之證據，經本院斟酌後，認為均不足以影響本判決之
    結果，自無逐一詳予論駁之必要，併此敘明。
據上論結：本件上訴為有理由，依民事訴訟法第四百五十條、第七十八條、第三百九
十條第二項、第三百九十二條第二項，判決如主文。
中      華      民      國    九十三    年      十      月      五      日
                                                民事第一庭
~B1審判長法  官  黃金石
~B2      法  官  吳登輝
~B3      法  官  魏式璧
正本係照原本作成。
如對本判決上訴，須於判決送達後二十日內向本院提出上訴狀，其未表明上訴理由者
，應於上訴後二十日內向本院提出上訴理由書（均須按他造當事人之人數附繕本）。
上訴時應提出委任律師或具有律師資格之人之委任狀，並依附註條文規定辦理。
中      華      民      國    九十三    年      十      月      五      日
~B法院書記官  唐奇燕
附註：
民事訴訟法第四百六十六條之一：對於第二審判決上訴，上訴人應委任律師為訴訟代
理人，但上訴人或其法定代理人具有律師資格者，不在此限。
上訴人之配偶、三親等內之血親、二親等內之姻親，或上訴人為法人、中央或地方機
關時，其所屬專任人員具有律師資格並經法院認適當者，亦得為第三審訴訟代理人。
第一項但書及第二項情形，應於提起上訴或委任時釋明之。
~F0
~T48;
相關事實時點整理表：
5.  債權人高雄市小港區農會持高雄地方法院七十一年促字第三九九０號確定支
        付命令向高雄地方法院執行處聲請法院發執行命令，命第三人（即本件之被
        上訴人高雄縣政府）就其應給付債務人葉貞忠之林園工業區隔離綠帶用地土
        地徵收補償款（即高雄縣政府辦理「林園工業區隔離綠帶」用地徵收，葉貞
        忠所有坐落於高雄縣林園鄉○○段○○○地號土地之地價補償費，計三百零
        一萬二千九百五十五元正）交由債權人領取（高雄地方法院八十五年度執字
        第七四九八號民事執行卷第五、二二頁）。
5.  高雄地方法院依小港區農會之聲請核發扣押命令，命高雄縣政府就其應給付
        與債務人葉貞忠之金錢就高雄市小港區農會在二百萬元及自民國七十一年七
        月廿九日起至清償日止，按年息百分之十二點五計算之利息，並自民國七十
        一年八月廿七日起至清償日止，其逾期在六個月以內者，按上開利率百分之
        十；逾期超過六個月者，按上開利率百分之二十計算之違約金，暨程序費用
        一百十四元之範圍內，禁止債務人葉貞忠收取或為其他處分，並禁止向債務
        人為清償（執行卷第十頁）。
5.  被上訴人收受前開扣押命令。
6.高雄地方法院核發債權人收取命令，准許債權人高雄市小港區農會向高雄縣
        政府收取前開扣押命令所載金額（執行卷第二六頁）。
      同日高雄縣政府發文八十五年六月二十六日八五府地價字第一一七九一九號
        函通知高雄地方法院執行處，稱：本案已暫緩被徵收土地所有權人領取是項
        補償費（乃覆6.17.令）。
6.  被上訴人收到准許高雄市小港區農會收取前述徵收土地補償費之收取命令。
7.4.  本件上訴人陳廷棟持高雄地院八十五年度票字第二０六四號本票裁定聲明參
        與分配（金額為六十萬元）。
7.6.  債務人葉貞忠向債權人小港區農會提出執行異議之訴，請求撤銷高雄地院八
        十五年執字第七四九八號強制執行事件之執行程序（受理案號為：高雄地院
        八十五年度訴字第一五四八號債務人異議之訴事件，葉貞忠並委任上訴人陳
        廷棟律師為該案之訴訟代理人）。
7.8.高雄地方法院執行處以八十五年七月八日八十五年高澤民良八十五執字第七
        四九八號函通知被上訴人，撤銷原收取命令（執行卷第三三頁）。
      高雄地方法院執行處核發八十五年七月八日八十五高澤民良八十五執字第七
        四九八號支付轉給執行命令（執行卷第三四頁）。
      高雄縣政府以八十五年七月八日八五府地價字第一二四四四一號函回覆高雄
        地方法院，略稱：小港農會檢具計算書收取，其金額是否正確，請法院確認
        ，及系爭被徵收之土地上另有第二順位之抵押權人梁玉秀，查詢該項補償費
        是否須依債權另行分配？（執行卷第三八頁；按高雄地院於八十五年七月十
        一日始收受該函文）。
7.10.被上訴人收受前開撤銷收取命令通知書及支付轉給執行命令。
      高雄地方法院八十五年度聲字第八七六號裁定，准執行債務人葉貞忠於供擔
        保二百萬元後高雄地方法院八十五年度民執字第七四九八號執行事件之強制
        執行程序，於高雄地方法院八十五年度訴字第一五四八號事件判決確定前應
        暫予停止（執行卷第四七頁）。
7.12.  依上訴人吳靜坪所持葉貞忠簽發之本票核發本票裁定，金額為三百萬元（八
        十五年度票字第一０一三五號裁定）。
7.18.  被上訴人以八五府人二字第一三二四五九號函向高雄地方法院回復，稱：高
        雄縣政府並無債務人葉貞忠其人（執行卷第四二頁）。
7.  高雄地方法院收受前開異議函。
7.  高雄地方法院提存所以八十五年七月廿九日（八十五）存字第三九三一號函
        通知民事執行處，稱：提存人葉貞忠已於當日依據高雄地方法院八十五年度
        聲字第八七六號裁定聲請停止執行，為相對人高雄市小港區農會提供擔保金
        二百萬元，提存案號為八十五年度存字第三九三一號（執行卷第四三至五０
        頁）。
7.  執行債務人葉貞忠向執行法院陳報其已依高雄地方法院八十五年度聲字第八
        七六號裁定提出擔保，該執行程序應暫予停止（執行卷四五頁）。
9.7.  吳靜坪持高雄地方法院八十五年度票字第一０一三五號本票裁定聲明參與分
        配。
11.  被上訴人將系爭款項提存於高雄地方法院提存所，該提存事件之案號為八十
        五年度存字第五六五四號，其辦理提存之原因為依土地法第二百三十七條規
        定將補償費送請提存待領。並於提存書中「對待給付之標的及其他受取提存
        物所附之條件」欄中記載：6.高澤民良八十五執字第七四九八號執行假
        扣押（應係扣押），債權人高雄市小港區農會，金額為二百萬元；債權人梁
        玉秀，金額為六百萬元。本案土地設有抵押權領取提存物時應附具他項權利
        已清償之證明。
5.  債務人葉貞忠向高雄地院提存所請求領取提存物（按：領取提存物之代理人
        林聰輝為高雄市小港區農會之職員），經審核准予其取回提存物三百零壹萬
        二千八百六十七元（見高雄地院八十五年度存第字五六五四號提存卷）。
8.1.  本件上訴人陳廷棟具狀聲請繼續八十五年度執字第七四九八號清償債務事件
        強制執行程序，依各債權人之債權額製作分配表。
3.4.  本件上訴人吳靜坪持高雄地院八十五年度票字第一四０五四號、二０九號本
        票裁定聲明參與分配。
3.9.  八十五年度執字第七四九八號清償債務強制執行事件之債權人高雄市小港區
        農會請撤回執行。
7.7.  高雄地院以通知上訴人稱：高雄縣政府曾以八十五年七月十八日八五府人二
        字第一三二四五九號函聲明異議，表示高雄縣府並無債務人葉貞忠其人，且
        該異議之提出係在法定期間內。
7.13.  本件上訴人陳廷棟、吳靜坪具狀提起本件訴訟。